臺灣板橋地方法院民事裁定　九十二年度繼字第一四四○號
　　聲　請　人　台灣中小企業銀行股份有限公司
　　法定代理人　甲○○
　　代　理　人　乙○○
右聲請人聲請指定被繼承人丙○○之遺產管理人事件，本院裁定如左：
    主　　　文
選任謝碧鳳律師（民國五十三年十二月二十三日生、
三○號、聯絡處所：台北市○○街○段九一號三樓之九）為被繼承人丙○○（男、民
國四十五年八月五日生、
縣三重市○○街二十一號、民國九十一年十月七日死亡）之遺產管理人。
程序費用由被繼承人丙○○之遺產負擔。
    理      由
一、按繼承開始時，繼承人之有無不明，而無親屬會議或親屬會議未於一個月內選定
    遺產管理人者，利害關係人或檢察官得聲請法院選任遺產管理人，並由法院依公
    示催告程序，定六個月以上之期限，公告繼承人，命其於期限內承認繼承；又被
    繼承人之所有繼承人均拋棄其繼承權者，亦準用關於無人承認繼承之規定，民法
    第一千一百七十七條、第一千一百七十八條第二項、第一千一百七十六條第六項
    定有明文。
二、本件聲請意旨略以：被繼承人丙○○（男、民國四十五年八月五日生、
    一編號：Ｚ000000000號、生前籍設台北縣三重市○○街二十一號）於
    九十一年十月七日死亡，因其所有繼承人全部拋棄繼承，無法依民法第一千一百
    七十七條選定遺產管理人，聲請人為被繼承人之債權人，因對被繼承人之財產強
    制執行中，為使執行程序能繼續進行，爰以利害關係人身分，聲請選任謝碧鳳律
    師為被繼承人之遺產管理人等語。
三、本件聲請人主張被繼承人丙○○於九十一年十月七日死亡，其所有繼承人全部拋
    棄繼承，聲請人為其債權人之事實，業據其提出丙○○之
    權利證明書、抵押權設定契約書為證，復經本院依職權調取本院九十一年度繼字
    第一○三九號、九十二年度繼字第五號、第八八號被繼承人丙○○之繼承人等拋
    棄繼承事件案卷核閱無訛，自堪信為真實。
四、從而，聲請人以債權人之利害關係人身分聲請選任被繼承人丙○○之遺產管理人
    ，核與首揭規定尚無不合。又聲請人所聲請選任為被繼承人丙○○遺產管理人之
    謝碧鳳律師已同意擔任被繼承人丙○○之遺產管理人，此有聲請人提出謝碧鳳律
    師之陳報狀在卷可稽。經核謝碧鳳律師身為律師，對於遺產管理之相關法令具有
    專業知識，應認其對遺產遺債情況之瞭解得較深入，就被繼承人之遺產管理較為
    方便，並就遺產管理人職務之遂行，有所助益，亦不致有利害偏頗之虞，為保障
    債權人之利益及期程序之公正、公信起見，本院認以選任謝碧鳳律師為被繼承人
    丙○○之遺產管理人為適當。
五、依非訟事件法第八條第二項、民事訴訟法第七十八條，裁定如主文。
中　　　華　　　民　　　國　　　九十三　　年　　 一 　  月　  三十一  　日
                                      臺灣板橋地方法院家事法庭
~B法　　　官　郭光興
右為正本係照原本作成
如對本裁定抗告，須於裁定送達後十日內向本院提出抗告狀
中　　　華　　　民　　　國　　　九十三　　年　　 二 　  月　    二    　日
~B法院書記官　翁子婷
